臺灣臺北地方法院民事簡易判決
110年度北簡字第13142號
原      告  張泰銘
訴訟代理人  吳庭妤
被      告  張馨予



            蘇玉梅
上列當事人間損害賠償事件，原告就本院110年度審訴字第218號
詐欺等刑事案件提起附帶民事訴訟（110年度審附民字第812號）
，經刑事庭移送前來，本院於民國110年11月11日言詞辯論終結
，判決如下：
    主      文
被告張馨予、蘇玉梅應連帶給付原告新臺幣壹拾伍萬元，及自民
國一一○年三月二十六日起至清償日止，按年息百分之五計算之
利息。
本判決得假執行。但被告如以新臺幣壹拾伍萬元為原告預供擔保
，得免為假執行。
    事實及理由
一、被告張馨予、蘇玉梅經合法通知，未於最後言詞辯論期日到
    場，查無民事訴訟法第386條所列各款情形，爰依原告之聲
    請，由其一造辯論而為判決。
二、原告主張：被告張馨予、蘇玉梅分別自民國109年8月26日、8
    月31日，加入真實姓名年籍不詳，通訊軟體LINE暱稱「彥豪」
    、「烏龍俠客」、「財源滾滾來」、「阿佑」等人及其他不
    詳之人所組成之詐欺集團，由張馨予擔任提款車手，與所屬
    詐欺集團約定提領總額超過新臺幣（下同）20萬元者，可獲
    提領總額2%作為報酬；蘇玉梅則擔任收水，負責向張馨予收
    取其所提領之詐欺款項，與所屬詐欺集團約定報酬為1日1,5
    00元，渠等基於3人以上共同詐欺取財、不正利用付款設備
    取得他人之物及掩飾或隱匿特定犯罪所得來源及去向之洗錢
    等犯意聯絡，詐欺集團成員於109年8月31日10時16分許，以
    電話聯繫原告，佯稱係其姐姐之女婿，因急需用錢欲向其借
    錢云云，致原告陷於錯誤，依指示於109年8月31日11時許、
    109年9月1日14時30分許、109年9月2日13時15分許，各匯款
    30萬元、25萬元、15萬元至詐欺集團指定之中國信託銀行帳
    號（822）000000000000號、台北富邦銀行帳號（012）0000
    00000000號、台新銀行帳號（812）00000000000000號之金
    融帳戶內，張馨予依「財源滾滾來」之指示，先向「阿佑」
    領取裝有人頭帳戶提款卡之包裹後，於109年9月2日14時11
    分許，在臺北市○○區○○○路0段00號（台新銀行本行營業部）
    ，持人頭帳戶提款卡提領15萬元，再將款項交付蘇玉梅，蘇
    玉梅從中扣除報酬後，再將款項交付其他詐欺集團成員。為
    此依侵權行為損害賠償之法律關係，請求被告連帶賠償。並
    聲明：㈠被告應連帶給付原告15萬元，及自起訴狀繕本送達
    翌日起至清償日止，按年息5%計算之利息。㈡願供擔保請准
    宣告假執行。
三、被告之答辯：
  ㈠被告張馨予未於最後言詞辯論期日到場，惟曾到庭陳稱：伊
    對原告請求沒有意見，對於刑事庭認定之犯罪事實亦沒有意
    見，但目前無力償還等語。
　㈡被告蘇玉梅未於最後言詞辯論期日到場，惟曾到庭辯稱：伊
    未參與詐欺，前以電話聯繫棋牌社應徵工作，對方回電要求
    伊在棋牌社外面等待張馨予交付款項後，再由會計打電話指
    示伊交予他人，伊不知是詐騙集團，雖有收受棋牌社給予報
    酬，伊也是受害人等語置辯，並聲明：原告之訴駁回。
四、法院之判斷：
　㈠按因故意或過失，不法侵害他人之權利者，負損害賠償責任
    。故意以背於善良風俗之方法，加損害於他人者亦同。數人
    共同不法侵害他人之權利者，連帶負損害賠償責任；不能知
    其中孰為加害人者亦同。造意人及幫助人，視為共同行為，
    民法第184條第1項、第185條分別定有明文。又連帶債務之
    債權人，得對於債務人中之一人或數人或其全體，同時或先
    後請求全部或一部之給付。連帶債務未全部履行前，全體債
    務人仍負連帶責任，民法第273條亦有明文。
　㈡原告主張上開事實，業經臺灣臺北地方檢察署檢察官以109年
    度偵字第25261號、第29118號、第29562號、第31359號、第
    31823號、110年度偵字第270號、第2122號起訴書、110年度
    偵字第4431號、10790號併辦意旨書對被告2人提起公訴，本
    院刑事庭以110年度審訴字第218號刑事判決認被告張馨予、
    蘇玉梅均犯三人以上共同詐欺取財罪，應執行刑均為有期徒
    刑1年10月，被告2人不服提起上訴，臺灣高等法院以110年
    度上訴字第2346號以證人警詢之陳述不得採為違反組織犯罪
    條例案件之裁判基礎，因而撤銷原判決，被告2人以一行為
    同時觸犯數罪，從一重之加重詐欺取財罪論處，應執行刑均
    為1年10月在案，此有各該刑事判決在卷可憑，且本院依職
    權調閱各該偵查、刑事卷宗電子卷證查明屬實，被告張馨予
    對於前揭事實亦無爭執，堪信為實。至被告蘇玉梅辯稱其未
    參與詐欺云云，然其於刑事一審、二審審理時對於前揭犯罪
    事實均坦承不諱，事後翻異前詞，要難採信。是以，本件被
    告張馨予、蘇玉梅2人參與詐欺集團，張馨予擔任「車手」
    負責持提款卡提領人頭帳戶內詐騙所得之現金；蘇玉梅擔任
    「收水」負責收取張馨予提領之現金，再轉交其他詐欺集團
    成員，其等共同詐欺取財行為，乃故意以背於善良風俗之方
    法，不法侵害原告財產法益，致原告受有財產上損害，從而
    原告依侵權行為損害賠償法律關係請求被告連帶給付15萬元
    ，及自起訴狀繕本送達翌日即110年3月26日（見審附民卷第
    7、9頁）起至清償日止，按年息5%計算之利息，為有理由，
    應予准許。至原告遭詐騙總金額雖高達70萬元，惟被告張馨
    予依目前事證僅能證明其於109年9月2日提領15萬元，原告
    其餘遭詐騙金額是否為被告張馨予、蘇玉梅提領或收取，無
    從證明，併予說明。
五、本件係適用簡易程序所為被告敗訴之判決，依民事訴訟法第
    389條第1項第3款規定，應依職權宣告假執行；至原告聲請
    供擔保宣告假執行部分，僅係促使法院職權發動，毋庸另為
    准駁之表示。另依同法第392條第2項規定，依職權宣告被告
    如為原告預供擔保，得免為假執行。
六、另本件係由刑事合議庭裁定移送民事庭之刑事附帶民事訴訟
    事件，依刑事訴訟法第504條第2項規定，免納裁判費，且訴
    訟中亦未生其他訴訟費用，故無庸為訴訟費用負擔之諭知。
中　　華　　民　　國　　110 　年　　12　　月　　10　　日
                  臺北簡易庭  法  官　張瓊華 
以上正本係照原本作成。
如不服本判決，應於判決送達後20日內向本庭（臺北市○○區○○○
路0段000巷0號）提出上訴狀。如委任律師提起上訴者，應一併
繳納上訴審裁判費。
中　　華　　民　　國　　110 　年　　12　　月　　10　　日
                              書記官　賴敏慧